臺灣新竹地方法院刑事判決　　　　　　　　96年度訴字第53號
公　訴　人　臺灣新竹地方法院檢察署檢察官
被　　　告　乙○○
　　　　　　　　　　（另案在臺灣新竹監獄執行中）
指定辯護人　本院公設辯護人丁○○
上列被告因搶奪等案件，經檢察官提起公訴（九十五年度偵字第
六二八四號），被告於準備程序中就被訴事實為有罪之陳述，檢
察官復於準備程序當庭言詞聲請改依協商程序而為判決，本院裁
定進行認罪協商程序，判決如下：
    主  文
乙○○竊盜，累犯，處有期徒刑伍月；又共同意圖為自己不法之
所有，而搶奪他人之動產，累犯，處有期徒刑捌月。應執行有期
徒刑壹年。
    犯罪事實及理由
一、犯罪事實：乙○○前於民國八十九年間，均因違反毒品危害
    防制條例案件，分別於八十九年八月三十日經臺灣桃園地方
    法院以八十九年度桃簡字第一二○七號判決判處有期徒刑五
    月確定，於九十一年四月二十九日經臺灣桃園地方法院以九
    十年度易字第一八七一號判決判處有期徒刑六月確定、及於
    九十一年五月三十一日經臺灣宜蘭地方法院以九十一年度訴
    字第一二一號判決判處有期徒刑七月確定，上開經判決確定
    之有期徒刑六月及七月部分，且經臺灣宜蘭地方法院於九十
    一年十一月七日以九十一年度聲字第七五六號裁定，定執行
    刑為有期徒刑一年，並與首揭有期徒刑五月接續執行，於九
    十二年十二月二十二日執行完畢。詎乙○○仍不知悔改，意
    圖為自己不法之所有，於九十五年八月六日上午七時三十分
    至中午一時三十七分許之間某不詳時間，在新竹縣新埔鎮○
    ○路八六五號前騎樓，以自備所有之鑰匙一支開啟呂學偉所
    有、平日由甲○○使用之車牌號碼ＨＯＮ－三三八號重型機
    車龍頭鎖後，騎乘該機車離去現場而竊取得手（該鑰匙業經
    乙○○丟棄而未扣案）；嗣同日中午某時，真實姓名年籍不
    詳綽號「阿忠」之成年男子前往乙○○位於新竹縣竹北市○
    ○○街九八巷十九號租屋處拜訪，綽號「阿忠」之成年男子
    表示缺錢花用，乙○○遂與綽號「阿忠」之成年男子共同意
    圖為自己不法之所有，基於犯意聯絡，於同日中午一時三十
    七分許，由綽號「阿忠」成年男子騎乘上揭車牌號碼ＨＯＮ
    －三三八號重型機車，搭載乙○○前往位於新竹縣竹北市○
    ○○路二一六號之「專業興檳榔攤」，由乙○○頭戴半罩式
    黑色安全帽進入擺放檳榔攤檯子之騎樓，趁檳榔攤店員丙○
    ○未及注意之際，徒手搶奪置放在檳榔攤檯子上之現金新臺
    幣（下同）二千四百元，得手後迅速跑出騎樓外並乘坐綽號
    「阿忠」成年男子騎乘之車牌號碼ＨＯＮ－三三八號重型機
    車離去現場（綽號「阿忠」成年男子涉案部分另由警追查中
    ），嗣經警查獲車牌號碼ＨＯＮ－三三八號重型機車並將採
    得指紋送由內政部警政署刑事警察局鑑驗而循線查悉上情（
    車牌號碼ＨＯＮ－三三八號重型機車業已發還予甲○○）。
二、案經新竹縣警察局竹北分局報告臺灣新竹地方法院檢察署檢
    察官偵查起訴，檢察官復於本案準備程序中為認罪協商程序
    之聲請。
三、證據及理由：
（一）被告乙○○於警詢、偵查、本院準備程序及協商程序中所
      為自白認罪之陳述。
（二）證人即被害人甲○○於偵查中之證述：其所使用之車牌號
      碼ＨＯＮ－三三八號重型機車，是於九十五年八月六日下
      午三時許，經警方告知，始知遭竊，遭竊前，其是於九十
      五年八月六日早上七時三十分許，將機車停放在新竹縣新
      埔鎮○○里○○路犁頭山段八六五號之騎樓下，當時只有
      鎖龍頭鎖，車上放置有半罩式安全帽一頂，遭竊的機車及
      安全帽均經領回等語（見偵查卷第十、三六、三七頁）
（三）證人即被害人丙○○於偵查中之證述：渠擔任店員之檳榔
　　　攤於上時、地，遭頭戴半罩式黑色安全帽、身著白色襯衫
      、黑長褲之男子搶奪放置在檯上之零錢二千四百元後，旋
      即離去，渠立刻追出去抓住該男子，並大聲叫「搶劫」，
      該名男子隨即跳上停放於一旁由另一人駕駛之車牌號碼Ｈ
      ＯＮ－三三八號重型機車，沿新竹縣竹北市○○○路由西
      往東往中華路之方向逃逸而去，過程中，渠無法目睹行搶
      及接運之人之面容等事實（見偵查卷第十二、三七、三八
      頁）
（四）內政部警政署刑事警察局九十五年九月二十五日刑紋字第
      ○九五○一三五五五○號鑑驗書：尋獲失竊之車牌號碼Ｈ
      ＯＮ－三三八號重型機車上之安全帽遺留指紋為被告之指
      紋之事實（見偵查卷第十九至二一頁）。
（五）新竹縣警察局車輛協尋（尋獲）電腦輸入單一紙（見偵查
      卷第二三頁）
四、核被告乙○○所為，係犯刑法第三百二十條第一項之竊盜罪
    、第三百二十五條第一項之搶奪罪。被告乙○○所為前揭搶
    奪犯行，與真實姓名年籍不詳綽號「阿忠」之成年男子，具
    有犯意聯絡及行為分擔，為共同正犯。被告乙○○其所犯上
    開二罪，犯意各別、罪名有異，應予分論併罰。被告乙○○
    前於八十九年間，各因違反毒品危害防制條例案件，分別於
    八十九年八月三十日經臺灣桃園地方法院以八十九年度桃簡
    字第一二○七號判決判處有期徒刑五月確定，於九十一年四
    月二十九日經臺灣桃園地方法院以九十年度易字第一八七一
    號判決判處有期徒刑六月確定、及於九十五年五月三十一日
    經臺灣宜蘭地方法院以九十一年度訴字第一二一號判決判處
    有期徒刑七月確定，上開經判決確定之有期徒刑六月及七月
    部分，且經臺灣宜蘭地方法院於九十一年十一月七日以九十
    一年度聲字第七五六號裁定，定執行刑為有期徒刑一年，並
    與首揭有期徒刑五月接續執行，於九十二年十二月二十二日
    執行完畢，有臺灣高等法院被告前案紀錄表一份在卷可參，
    其於五年內故意再犯本件有期徒刑以上之罪，均為累犯，各
    應依刑法第四十七條第一項之規定，加重其刑。另被告乙○
    ○所有用以竊取被害人呂學偉所有、平日由被害人甲○○使
    用之車牌號碼ＨＯＮ－三三八號重型機車之鑰匙一支，業遭
    被告乙○○丟棄，查無積極證據證明該鑰匙尚存，為免執行
    之困難，爰不另為沒收之諭知，附此敘明。
五、本件經檢察官與被告乙○○於審判外達成協商之合意且被告
    已認罪，其合意內容為：
（一）被告乙○○竊盜部分，願受科刑範圍為有期徒刑五月，搶
      奪部分，願受科刑範圍為有期徒刑八月，並定應執行有期
      徒刑一年。
（二）經查，上開協商合意並無刑事訴訟法第四百五十五條之四
      第一項所列情形之一，檢察官聲請改依協商程式而為判決
      ，本院爰不經言詞辯論，於協商合意範圍內為協商判決，
      合予敘明。
六、應適用之法條：刑事訴訟法第四百五十五條之四第二項、第
    四百五十五條之八、第四百五十五條之十一第二項、第四百
    五十四條，刑法第二十八條、第三百二十條第一項、第三百
    二十五條第一項、第四十七條第一項、第五十一條第五款。
七、協商判決除有刑事訴訟法第四百五十四條之四第一項第一款
    於本訊問程式終結前，被告撤銷協商合意或檢察官撤回協商
    聲請者；第二款被告協商之意思非出於自由意志者；第四款
    被告所犯之罪非第四百五十五條之二第一項所定得以協商判
    決者；第六款被告有其他較重之裁判上一罪之犯罪事實者；
    第七款法院認應諭知免刑或免訴、不受理者情形之一，及違
    反同條第二項「法院應於協商合意範圍內為判決；法院為協
    商判決所科之刑，以宣告緩刑或二年以下有期徒刑、拘役或
    罰金為限」之規定者外，不得上訴。
八、如有上開可得上訴之情形，而不服本件判決，得自收受判決
    送達之日起十日內，向本院提出上訴書狀，上訴於第二審法
    院。
本案經檢察官林奕到庭執行職務
中    華    民    國  九十六  年   一    月   三十一  日
                  臺灣新竹地方法院刑事第四庭
                          法  官  劉兆菊
以上正本證明與原本無異。
中    華    民    國  九十六  年   一    月   三十一  日
                          書記官  蕭汝芳
附錄本案論罪科刑法條
刑法第三百二十條第一項
意圖為自己或第三人不法之所有，而竊取他人之動產者，為竊盜
罪，處五年以下有期徒刑、拘役或五百元以下罰金。
刑法第三百二十五條第一項。
意圖為自己或第三人不法之所有，而搶奪他人之動產者，處六月
以上五年以下有期徒刑。
